【裁判字號】    96,訴,2687
【裁判日期】    970306
【裁判案由】    給付貨款
【裁判全文】
臺灣板橋地方法院民事判決              96年度訴字第2687號
原      告  經倫機械工業有限公司
法定代理人  乙○○
訴訟代理人  柴健華律師
被      告  精彥科技股份有限公司
法定代理人  甲○○
上列當事人間請求給付貨款事件，經本院於民國97年2 月21日言
詞辯論終結，判決如下：
    主  文
被告應給付原告新臺幣貳佰玖拾參萬捌仟元。及其中新臺幣柒拾
參萬肆仟肆佰玖拾柒元自民國九十六年十一月十三日起；其中新
臺幣柒拾參萬肆仟伍佰零壹元自民國九十六年十二月十一日起；
其中新臺幣柒拾參萬肆仟伍佰零壹元自民國九十七年一月十一日
起；其餘新臺幣柒拾參萬肆仟伍佰零壹元自民國九十七年二月十
一日起，均至清償日止，按年息百分之五計算之利息。
被告應於民國九十七年三月十日給付原告新臺幣陸拾貳萬玖仟肆
佰玖拾柒元。及自民國九十七年三月十一日起至清償日止，按年
息百分之五計算之利息。
被告應於民國九十七年四月十日給付原告新臺幣伍拾陸萬零捌佰
參拾肆元。及自民國九十七年四月十一日起至清償日止，按年息
百分之五計算之利息。
被告應於民國九十七年五月十日給付原告新臺幣肆拾捌萬柒仟陸
佰陸拾柒元。及自民國九十七年五月十一日起至清償日止，按年
息百分之五計算之利息。
被告應於民國九十七年六月十日給付原告新臺幣肆拾捌萬柒仟陸
佰陸拾柒元。及自民國九十七年六月十一日起至清償日止，按年
息百分之五計算之利息。
被告應於民國九十七年七月十日給付原告新臺幣貳拾萬零玖佰壹
拾柒元。及自民國九十七年七月十一日起至清償日止，按年息百
分之五計算之利息。
原告其餘之訴駁回。
訴訟費用由被告負擔。
本判決第一至六項於原告以新臺幣壹佰柒拾柒萬元為被告供擔保
後，得假執行。
原告其餘假執行之聲請駁回。
    事實及理由
一、程序方面：
    本件被告未於言詞辯論期日到場，核無民事訴訟法第386 條
    各款所列情形，爰依原告聲請，由其一造辯論而為判決。
二、原告主張：
  (一)兩造於民國95年12月4 日簽訂採購契約書，約定由被告向原
    告購買CAW-2500A 連續端子壓著機（含模具組）150 台，每
    台單價新臺幣（下同）3 萬5,000 元；CAW-50WS全自動切線
    剝處機（含放線架）10台，每台單價13萬元，合計655 萬元
    。惟被告嗣後實際提出之設備需求CAW-2500A 僅有41台、CA
    W-50WS僅5 台；並追加訂購10台型號CAW-220T電腦式全自動
    裁線剝皮扭線機（單價12萬元）、9 台CAW-950 連續端子壓
    著機（單價2 萬8,000 元）、9 台CAW-980L高速自動裁線剝
    皮機（單價30萬元）、2 台CAW-25W 電動拉力測試機（單價
    2 萬8,500 元），合計881 萬4,000 元。原告均已依約交付
    貨物至被告指定之大陸地區東莞廠，惟被告僅給付350 萬9,
    418 元，尚餘530 萬4,582 元未獲償。
  (二)依兩造所締契約第3 條約定，被告係以開立期票之方式給付
    貨款，故所餘未獲償款項乃約定以如附表所示發票日為清償
    期，又其中已屆清償期部分，經提示均因存款不足而不獲兌
    現，故就未屆期部分，原告自有提起將來給付之訴之必要。
  (三)併為聲明：被告應給付原告530 萬4,582 元，及自附表所示
    利息起算日翌日起至清償日止，按年息5%計算之利息。並陳
    明願供擔保，請准宣告假執行。
三、原告主張之事實，已據其提出採購契約書1 份、採購單9 紙
    、對帳單3 紙、出貨單及驗收單各紙、支票32紙、退票理由
    單10紙為證；被告則經合法通知，既未到庭，亦未提出書狀
    作何聲明、陳述，以供本院審酌，經本院調查之結果，原告
    之主張為可採信。
四、又原告既主張被告所積欠貨款已經給付350 萬9,418 元，尚
    餘530 萬4,582 元未獲償。而查附表所示票款金額合計為53
    0 萬4,586 元，其差額肇於原告自認已經清償，應由已屆期
    （即發票日96年11月10日）部分扣除。另附表所示發票日為
    97年3 月10日以後者，既尚未屆清償期，自應於屆期時，被
    告始有給付義務。準此，原告本於契約關係，請求被告給付
    ：
  (一)293 萬8,000 元（附表所示發票日為96年11月10日、96年12
    月10日、97年1 月10日及97年2 月10日部分，金額各為73萬
    4,501 元 (73,167+68,667+105,000+286,750+200,917=734,
    501)；96年11月10日部分扣除前述4 元差額後為73萬4,497
    元；合計293 萬8,000 元 (734501*4-4=2,938,000) ）。其
    中73萬4,497 元自96年11月13日起；其中73萬4,501 元自96
    年12月11日起；其中73萬4,501 元自97年1 月11日起；其餘
    73萬4,501 元自97年2 月11日起，均至清償日止，按年息5%
    計算之法定遲延利息。
  (二)62萬9,497 元（附表發票日為97年3 月10日部分 (68,663+7
    3, 167+286,750+200,917=629,497)） 應於97年3 月10日給
    付，並自應給付日翌日起（97年3 月11日）至清償日止，按
    年息5%加計法定遲延利息。
  (三)56萬834 元（附表發票日為97年4 月10日部分 (73,167+286
    ,750+200,917=660,834)） 應於97年4 月10日給付，並自應
    給付日翌日起（97年4 月11日）至清償日止，按年息5%加計
    法定遲延利息。
  (四)48萬7,667 元（附表發票日為97年5 月10日部分 (286,750+
    200,917=487,667)）應於97年5 月10日給付，並自應給付日
    翌日起（97年5 月11日）至清償日止，按年息5%加計法定遲
    延利息。
  (五)48萬7,667 元（附表發票日為97年6 月10日部分 (286,750+
    200,917=487,667)）應於97年6 月10日給付，並自應給付日
    翌日起（97年6 月11日）至清償日止，按年息5%加計法定遲
    延利息。
  (六)20萬917 元（附表發票日為97年7 月10日部分）應於97年7
    月10日給付，並自應給付日翌日起（97年7 月11日）至清償
    日止，按年息5%加計法定遲延利息。
    為有理由，應予准許。逾此部分之請求，則屬無據，應予駁
    回。
五、原告陳明願供擔保，聲請宣告假執行，經核其勝訴部分，並
    無不合，爰酌定相當擔保金額准許之；至原告敗訴部分，其
    假執行之聲請已失所附麗，應併駁回。
結論：原告之訴為一部有理由、一部無理由，依民事訴訟法第38
5 條第1 項前段、第79條、第390 條第2 項，判決如主文。
中    華    民    國    97    年    3     月    6     日
                  民事第一庭    法  官  黃信滿
以上正本係照原本作成
如對本判決上訴，須於判決送達後20日內向本院提出上訴狀
中    華    民    國    97    年    3     月    6     日
                                書記官  林月蓉


司法院資訊處製作；財團法人民間司法改革基金會備份。
